臺灣臺北地方法院交通事件裁定　　　　96年度交聲字第1077號
原處分機關　臺北市交通事件裁決所
受處分人　　甲○○
　　　　　　　　　　　樓
上列受處分人因違反道路交通管理處罰條例案件，對於臺北市交
通事件裁決所民國九十六年九月四日所為之處分（原處分案號：
北市裁三字第裁22-Z00000000號），聲明異議，本院裁定如下：
    主  文
異議駁回。
    理  由
一、按汽車行駛高速公路及快速公路，不得在路肩上行駛，或利
    用路肩超越前車或倒車；汽車行駛於高速公路、快速公路或
    設站管制之道路，不遵使用限制、禁止、行車管制及管理事
    項之管制規則，而未依規定使用路肩者，處汽車駕駛人新臺
    幣三千元以上六千元以下罰鍰，並記違規點數一點，高速公
    路及快速道路交通管制規則第九條第一項第二款、道路交通
    管理處罰條例第三十三條第一項第九款、第六十三條第一項
    第一款定有明文。
二、本件異議人即受處分人經國道公路警察局第一警察隊警員逕
    行舉發其所有車號五Ｅ—三三三０號自小客車於九十六年四
    月十六日七時二十二分許，在國道一號北上士林入口匝道處
    ，有「行駛路肩」之違規情事，受處分人不服，提出陳述，
    原處分機關函請舉發單位調查結果，仍認違規事實明確，依
    道路交通管理處罰條例首開規定，裁處罰鍰新臺幣（下同）
    四千元，並記違規點數一點，受處分人不服，提出本件異議
    。其異議意旨略以：本人駕車於上班上學時間上重慶北路交
    流道，行車擁擠且多車爭道，造成後方高速公路及重慶北路
    回堵，因而被迫擠出車道行駛。又上班時間因疏導車流而開
    放圓山路段行駛路肩已久，又將原先設置於匝道之路肩之固
    定照相桿取消，且未設置照相取締警告標誌，用路人認知上
    以為可以行駛路肩，警員利用路旁隔音牆藏身無預警拍照，
    並非合理，請撤銷原處分云云。
三、本院之判斷：
  (一)受處分人對於其所有車號五Ｅ—三三三０號自小客車於九十
    六年四月十六日七時二十二分許，在國道一號北上士林入口
    匝道，確有「行駛路肩」之情形，並不爭執，且有採證照片
    一幀在卷可憑，可以採認。
  (二)受處分人辯稱：當時車流擁擠等情，縱使屬實，惟查，車輛
    匯入單車道之匝道入口，更應降低車速，如有並排狀況，於
    匯入高速公路車道時應相互禮讓，交互進入車道，即不致於
    無法及時切入車道。受處分人辯稱：係被迫擠出車道行駛云
    云，已非得據以免罰之事由。又參以高速公路及快速道路交
    通管制規則及道路交通管理處罰條例首開規定，高速公路本
    即以禁止行駛路肩為原則，無待設置禁止標誌。而警員以科
    學儀器照相取締違規，乃受國家行政機關指揮監督下依法執
    行公務之行為，亦難認有何違法或不當之處。受處分人上開
    所辯，均非可採。
  (三)綜上，本件違規事實明確，受處分人所辯並非可採。原處分
    機關據此違規事實，裁處售處分人罰鍰四千元，並記違規點
    數一點，核無違誤，本件異議為無理由，應予駁回。
四、據上論斷，應依道路交通案件處理辦法第十九條，裁定如主
    文。
中　　華　　民　　國　九十六　年　　九　　月　二十九　日
                  交通法庭法　官　高偉文
以上正本證明與原本無異
如不服本裁定應於送達後五日內向本院提出抗告狀
　　　　　　　　　　　　　書記官　張華瓊
中　　華　　民　　國　九十六　年　　九　　月　二十九　日
